# 年度末，应付职工薪酬－工资有余额，会在所得税汇算清缴前发放，

提问人：yangjie8825 时间：2010-04-22 17:02:31
是否需要计算递延所得税资产？若在所得税汇算清缴前不能发放呢？

回答人：chenyiwei
回复 楼主 yangjie8825 的帖子这个问题以前讨论过多次，取决于企业的主管税务机关对税法规定的“实际发放”尺度的把握问题。你可以搜索一下本版面。